【裁判字號】    99,聲,370
【裁判日期】    991109
【裁判案由】    撤銷羈押
【裁判全文】
臺灣臺東地方法院刑事裁定               99年度聲字第370號
聲  請  人
即  被  告  何玉珍
選任辯護人  王舒慧律師
上列聲請人即被告因詐欺等案件，聲請撤銷羈押，本院裁定如下
：
   主  文
聲請駁回。
   理  由
一、聲請意旨略以：聲請人即被告何玉珍因詐欺等案件，目前經
    本院羈押在案，惟被告已於99年10月27日準備程序中坦承犯
    行，並據實供述，再無串證之必要，足見被告已無串證之虞
    ，又被告所涉犯多次詐欺案行中，均非為主導地位，實無獨
    自一人再行實施詐欺犯罪之可能，故亦無反覆實施犯罪之虞
    。被告因本案業經羈押禁見逾5月，上述羈押原因既已消滅
    ，爰依刑事訴訟法第107條規定，聲請撤銷羈押，將被告釋
    放。又如仍認被告有反覆實施犯罪之虞，應予繼續羈押，因
    被告已無串供之虞，亦請求准予解除禁止接見通信。
二、按被告經法官訊問後，認為犯罪嫌疑重大，有事實足認為有
    湮滅、偽造、變造證據或勾串共犯或證人之虞者，得羈押之
    ；又被告經法官訊問後，認為犯刑法第339條之詐欺罪，其
    嫌疑重大，有事實足認為有反覆實施同一犯罪之虞，而有羈
    押之必要者，得羈押之，刑事訴訟法第101條第1項第2款、
    第101條第1項第7款分別定有明文。復按刑事被告經訊問後
    ，認有法定羈押原因，於必要時得羈押之，所謂必要與否或
    執行羈押後，有無繼續之必要，仍許法院斟酌訴訟進行程度
    及其他一切情事而為認定，除有刑事訴訟法第114條各款所
    列情形之一不得駁回者外，准許與否，該管法院有自由裁量
    之權，衡非被告所得強求（最高法院分別著有29年抗字第57
    號、46年臺抗字第6號、46年臺抗字第21號判例意旨可參）
    。
三、經查：
（一）被告何玉珍前因詐欺等案件，經本院受命法官於99年9月
      24 日訊問後，雖否認全部犯行，惟其犯行業據共同被告
      沈國榮、胡越南於本院訊問時供述綦詳，並有起訴書犯罪
      事實（二）、（六）證據清單所載證據在卷可稽，足認其
      涉犯刑法第339條第1項詐欺取財犯罪嫌疑重大，且被告何
      玉珍與其他共同被告洪文森、胡越南、沈國榮、周益豐涉
      嫌以榮民為犯罪對象，多次先後實施詐欺取財犯行，有事
      實足認為有反覆實施同一犯罪之虞，又其否認犯行，有勾
      串共犯之虞，有羈押之必要，故依刑事訴訟法第101條第1
      項第2款、第101條之1第1項第7款命以羈押，並禁止接見
      通信在案。又被告何玉珍嗣於99年10月27日本院準備程序
      中雖對檢察官起訴之犯罪事實表示「我認罪」，惟經本院
      確認其認罪範圍，卻供稱：起訴書犯罪事實（二）所載之
      案件，伊沒有分到錢，共同被告胡越南只是叫伊陪他去找
      被害人周啟文喝酒，伊不知道共同被告胡越南拿被害人周
      啟文的存摺，也不知道有錢可以分；又起訴書犯罪事實（
      六）所載之案件，伊沒有去被害人王淦泉的住處，伊在車
      上等，只是陪被共同告沈國榮去提款，伊不知道他為何有
      提款卡可以提款，也不知道他將提到的款項交給誰，共同
      被告洪文森也沒有給伊錢云云。則被告何玉珍雖口稱「認
      罪」，惟對於檢察官起訴之犯罪事實幾近全部否認，顯非
      聲請意旨所謂「據實供述在案」之情形甚明。
（二）另參以共同被告沈國榮於本院99年9月24日訊問時陳稱：
      伊領到被害人的錢後，都交給共同被告洪文森等語。共同
      被告洪文森於本院99年11月8日準備程序中供承：起訴書
      犯罪事實（二）、（六）所載的案件，伊確實有分錢給被
      告何玉珍等語。另參酌被告何玉珍、胡越南、洪文森曾因
      偽造私文書、詐欺取財等案件，經臺灣澎湖地方法院檢察
      署檢察官列為共同被告而起訴，雖嗣後被告何玉珍經臺灣
      澎湖地方法院以98年度訴字第26號判決無罪確定，該案被
      告洪文森則經判決罪刑確定，被告胡越南部分復上訴至臺
      灣高等法院高雄分院，經該院以99年度上訴字第145號判
      決罪刑確定，有上開兩案判決各1份在卷可稽。是被告何
      玉珍與被告胡越南、洪文森屬舊識關係，更曾因前案遭列
      為共同被告而受司法審判，且被告胡越南、洪文森於該案
      中均遭判決罪刑確定，衡諸常情，通常智識之人如確屬無
      辜遭他人牽連而受訟累，自應與使其無端被訴之犯罪人謹
      慎交往，並提高警覺，避免再度無端捲入他人犯罪行為中
      ，然被告何玉珍卻非如此，仍與其等共同前往本案被害人
      周啟文、王淦泉之住處或附近，其是否確實不知情其他同
      案被告之所作所為，自有可疑。益徵被告何玉珍涉犯本案
      犯罪嫌疑重大，且其目前仍否認部分犯行，自仍有勾串共
      犯之虞。再被告涉犯之本案詐欺犯罪手法並非複雜，且犯
      罪對象多屬年事已高、記憶力減退、身體不健朗之獨居老
      人，其等提防警惕之心較不若一般社會人士，而使有心實
      施犯罪之人容易得手，故尚非絕對需數人分工犯案始可得
      手，被告何玉珍單獨一人犯案亦非難事，自仍有反覆實施
      同一犯罪之虞。
（三）從而，本院審認全案情節，認上揭羈押原因並未消滅，為
      確保本件審理程序及執行程序之進行，自仍有羈押之必要
      ，並應予禁止接見通信，是被告聲請撤銷羈押及解除禁止
      接見通信，均難准許，應予駁回。
四、依刑事訴訟法第220條，裁定如主文。
中    華    民    國    99    年    11    月    9    日
                  刑事第一庭   審判長法  官  陳弘能
                                     法  官  楊峻宇
                                     法  官  陳鈺雯
以上正本證明與原本無異。
如不服本裁定，應於裁定送達後5日內向本院提出抗告狀（須附
繕本）。
「切勿逕送上級法院」
                                     書記官  陳昭穎
中    華    民    國    99    年    11    月    9     日

司法院資訊處製作；財團法人民間司法改革基金會備份。
